【裁判字號】    99,裁,3415
【裁判日期】    991216
【裁判案由】    勞保
【裁判全文】
最  高  行  政  法  院  裁  定
                                      99年度裁字第3415號
抗  告  人  王士華
訴訟代理人  徐立信  律師
上列抗告人因與相對人勞工保險局間勞保事件，對於中華民國99
年8月27日臺北高等行政法院99年度訴字第1441號裁定提起抗告
，本院裁定如下︰
    主  文
抗告駁回。
抗告訴訟費用由抗告人負擔。
    理  由
一、按提起撤銷訴訟，以經合法訴願為要件，此觀行政訴訟法第
    4條之規定即明。當事人未經合法訴願而提起行政訴訟，其
    起訴即屬不備其他要件，行政法院應依行政訴訟法第107條
    第1項第10款規定，以裁定駁回其訴。次按訴願之提起，應
    自行政處分達到或公告期滿之次日起30日內為之，訴願法第
    14條第1項定有明文。訴願逾法定期間，即非合法，其復提
    起撤銷訴訟，自屬起訴不備其他要件，應以裁定駁回之。
二、本件訴訟係抗告人請求勞工保險職業病死亡給付被拒，循序
    起訴請求核給，性質上為課予義務訴訟，其雖僅聲明撤銷訴
    願決定及原處分，然此乃聲明是否完備之問題。查本件勞工
    保險監理委員會審議結果之審定書，於民國98年6月4日依抗
    告人之審議申請書所載住居所臺北市○○○路○段○○○巷6弄7
    號4樓送達抗告人，因未獲會晤應受送達人本人，又無受領
    文書之同居人或受僱人，乃將之寄存當地郵局，有送達證書
    附審議卷可證。抗告人提起訴願之期間，應自98年6月5日起
    算，因抗告人住居於受理訴願機關所在地臺北市，無須扣除
    訴願在途期間，原至98年7月4日屆滿。該日適逢星期六休假
    日，次日為星期日，應以再次日（6日）代之。抗告人遲至
    98年8月4日始提起訴願，已逾法定期間，其復提起本件訴訟
    ，原裁定以其起訴不合法，予以駁回，依上開規定及說明，
    核無違誤。
三、次按送達證書為送達之證據方法(本院61年度裁字第615號判
    例參照)，郵務人員非屬訴訟當事人或其所屬人員，無偏袒
    訴訟一造之理，其所製作之送達證書，具有充分之證據力，
    除有相當之證據足以動搖其記載內容之真實性外，不得否認
    其效力。依上開送達證書所載，在送達通知書「一份黏貼於
    應受送達人住居所、事務所或營業門首」欄有打勾，可認本
    件送達通知書有黏貼於應受送達人住居所門首。抗告意旨指
    摘相對人為送達時，未依行政程序法第74條第1、2項規定，
    製作送達通知書兩份，僅有製作送達通知書乙份置於送達處
    所信箱，並未有「黏貼於應受送達人住居所門首」，故該送
    達與寄存送達之法定要件不符，惟原審未查，亦未給予抗告
    人辯駁之機會，率爾認定已生合法送達之效力，即有違誤云
    云，並不足採。又原裁定就本件審議結果之審定書應送達於
    「臺北市○○○路○段○○○巷6弄7號4樓」址一節，論述甚詳
    ，核無不合。抗告意旨主張抗告人於98年4月28日對勞保局
    提出補充書狀，雖委由抗告人之子於臺灣寄件送達勞保局，
    抗告人亦未提出大陸地區之送達地址，然該信封為抗告人之
    子王自允以國票綜合證券公司信封郵寄，背面並有勾選「景
    新分公司」（231臺北縣新店市○○路117號1樓）之地址，
    已為相對人所知悉，況且抗告人此期間係前往大陸各地區蒐
    證，並留有大陸地區之手機，供相對人聯絡，相對人既明知
    抗告人已在大陸地區，雖無法查悉抗告人大陸地區之地址，
    惟抗告人已變更送達地址為臺北縣新店市○○路117號1樓，
    相對人自應向該處所送達，卻未為送達，其送達自為不合法
    云云，尚屬無據。從而，本件抗告難認有理由，應予駁回。
四、據上論結，本件抗告為無理由，依行政訴訟法第104條、民
    事訴訟法第95條、第78條，裁定如主文。
中    華    民    國    99    年    12    月    16    日
                    最高行政法院第四庭
                        審判長法官  黃  璽  君
                              法官  鄭  忠  仁
                              法官  楊  惠  欽
                              法官  吳  東  都
                              法官  陳  金  圍

以  上  正  本  證  明  與  原  本  無  異
中    華    民    國    99    年    12    月    17    日
                              書記官  郭  育  玎

司法院資訊處製作；財團法人民間司法改革基金會備份。
